臺灣臺南地方法院刑事判決　　　　　　　 96年度訴字第180號
公　訴　人　臺灣臺南地方法院檢察署檢察官
被　　　告　乙○○
　　　　　　　　　　現另案於國防部臺南監獄執行中
上列被告因毒品危害防制條例案件，經檢察官提起公訴（96年度
毒偵字第214號），被告對被訴事實為有罪陳述。本院合議庭裁
定進行簡式審判程序，判決如下：
    主  文
乙○○施用第一級毒品，累犯，處有期徒刑捌月。
    事  實
一、乙○○前因施用毒品案件，經臺灣高雄少年法院裁定令入戒
    治處所施以強制戒治，後交付保護管束，於民國89年5月17
    日期滿，並由臺灣高雄少年法院以87年度少調字第1868號、
    第1986號裁定不付審理確定。另於93、94年間因施用毒品案
    件，經臺灣高雄地方法院以93年度訴字第1449號、94年度訴
    字第653號分別判處有期徒刑11月、8月確定，於95年5月21
    日執行完畢。仍不知悔改，於95年10月24日20時許，在高雄
    縣鳳山市○○路82巷2弄49號住處，施用第一級毒品海洛因
    。
二、案經國防部南部地方軍事法院檢察署移送臺灣臺南地方法院
    檢察署檢察官偵查起訴。
    理  由
一、本件係經被告乙○○於本院當庭表示認罪，而以簡式審判程
    序加以審理，此有本院九十六年一月十六日準備程序筆錄及
    同日審判筆錄各一份附卷足憑，則依據刑事訴訟法第二百七
    十三條之二、同法第一百五十九條第二項之規定，本件不適
    用傳聞法則有關限制證據能力之相關規定，合先敘明。
二、上揭犯罪事實，業據被告乙○○於偵查及本院審理中供承不
    諱，且被告之尿液，經送檢驗結果，確呈嗎啡陽性反應，此
    有三軍總醫院濫用藥物尿液檢驗報告1紙附卷可稽，又被告
    前因施用毒品案件，經臺灣高雄少年法院裁定令入戒治處所
    施以強制戒治，後交付保護管束，於民國89年5月17 日期滿
    ，並由臺灣高雄少年法院以87年度少調字第1868號、第1986
    號裁定不付審理確定。另於93、94年間因施用毒品案件，經
    臺灣高雄地方法院以93年度訴字第1449號、94年度訴字第
    653號分別判處有期徒刑11月、8月確定，於95年5月21日執
    行完畢，有起訴書、判決書、臺灣臺南地方法院檢察署檢察
    官刑案資料查註紀錄表、臺灣高等法院被告全國前案紀錄表
    在卷為憑，全國施用毒品案件紀錄表各1份在卷可參，足認
    被告於強戒治戒執行完畢釋放後，5年內再犯本件施用毒品
    之罪。本院並參諸海洛因經注射入人體後，約百分之八十於
    二十四小時內自尿中排出，一般而言，尿液中能否驗出嗎啡
    陽性反應與其投與量、投與途徑、採尿時間、個人體質及檢
    驗方法之靈敏度有關，國外曾有文獻報導注射六毫克之海洛
    因鹽酸鹽，其代謝物嗎啡之平均可檢出時限約為二十六小時
    ；又目前常用的尿液安非他命或嗎啡篩檢方式包括酵素免疫
    分析法、薄層色層分析法和放射免疫分析法，在文獻報告中
    ，確實有藥品或食物因交叉反應，可在尿液測試中產生偽陽
    性之安非他命或嗎啡反應，惟利用精密之儀器分析，將可排
    除偽陽性之可能，而得到正確答案，因此篩檢結果必須進一
    步確認。在目前最常用之確認方法為氣相層析質譜儀，此因
    乃在良好的操作條件下，以氣相層析質譜儀作藥物及其代謝
    產物定性及定量分析，幾乎不會有偽陽性反應產生，此有行
    政院衛生署藥物食品檢驗局八十一年九月八日（八一）藥檢
    壹字第八一一四八八五號函及行政院國軍退除役官兵輔導委
    員會臺北榮民總醫院八十三年四月七日（八三）北總內字第
    ０三０五九號函分別述明斯旨可考。而被告尿液既經警於九
    十五年十月二十六日採集，並送往三軍總醫院採酵素免疫分
    析法及氣相層析質譜儀法施以鑑驗，結果並呈現鴉片類（嗎
    啡）陽性反應，此有三軍總醫院九十五年十二月十五日濫用
    藥物尿液檢驗報告附卷可稽（毒偵字第214號卷第四頁），
    則依前開函釋說明可以推知，被告上揭自白核與事實相符無
    訛。本件事證明確，被告犯行堪予認定。
三、查海洛因屬毒品危害防制條例第二條第二項第一款所規定之
    第一級毒品，故核被告乙○○所為，係犯毒品危害防制條例
    第十條第一項之施用第一級毒品罪。被告非法持有第一級毒
    品海洛因之低度行為，已為其進而施用之高度行為所吸收，
    不另論罪。又被告有如事實欄所載執行完畢之前科紀錄，此
    有臺灣高等法院被告前案紀錄表可稽，其於有期徒刑執行完
    畢後五年之內，故意再犯本件有期徒刑以上之罪，為累犯，
    應依刑法第四十七條第一項之規定加重其刑。爰審酌被告之
    犯罪動機、手段平和及曾因施用毒品案件，經觀察、勒戒後
    ，仍再犯本件之罪，顯見其戒癮之意志力甚為薄弱，惟念及
    其施用毒品之犯行，在本質上乃屬戕害身心健康之行為，其
    尚未有嚴重破壞社會秩序或侵害他人權益之情形，且能坦承
    犯行，犯罪後之態度良好等一切情狀，量處如主文所示之刑
    ，以資懲儆。
據上論斷，應依刑事訴訟法第二百七十三條之一第一項、第二百
九十九條第一項前段，毒品危害防制條例第十條第一項，刑法第
十一條前段、第四十七條第一項，判決如主文。
本案經檢察官甲○○到庭執行職務。
中　　華　　民　　國　　96　　年　　2　　月　　27　　日
　　　　　　　　　刑事第十二庭  法　官　侯明正
以上正本證明與原本無異。
如不服本判決，應於收受送達之日起10日內向本院提出上訴書狀
（應附繕本）。
　　　　　　　　　　　　　　　　書記官  劉晴芬
中　　華　　民　　國　　96　　年　　2 　　月　　27　　日
附錄法條：
毒品危害防制條例第10條
施用第一級毒品者，處 6 月以上 5 年以下有期徒刑。
施用第二級毒品者，處 3 年以下有期徒刑。
